# 其他权益工具投资后续处理

提问人：tingge 时间：2021-12-07 12:45:27
陈老师，同一集团内其他权益工具投资转让，取得的一方能否重分类为交易性金融资产？如可以，则在集团合并层面，是继续作为原先的“其他权益工具投资”反映，还是作为后来的“交易性金融资产”体现？

回答人：chenyiwei
取得的一方，在其个别报表层面可以根据其自身持有意图确定其分类，不受原转让方分类的影响。
但在转入方和转出方共同的母公司的合并报表中，同样遵循“该指定一经作出不得撤销”的要求，即不论转入方在其自身报表中如何分类，但在合并报表层面仍需还原到其他权益工具投资，后续公允价值变动和处置差额均不影响合并报表层面的损益。